臺灣高等法院刑事判決　　　　　　　　96年度上訴字第2834號
上　訴　人
即　被　告　丙○○
指定辯護人　本院公設辯護人甲○○
上列上訴人因違反槍砲彈藥刀械管制條例等案件，不服臺灣板橋
地方法院95年度訴字第3498號，中華民國96年3月23日第一審判
決（起訴案號：臺灣板橋地方法院檢察署95年度偵字第1903號）
，提起上訴，本院判決如下：
    主  文
上訴駁回。
    事  實
一、丙○○明知未經許可，不得持有可發射子彈具有殺傷力之改
    造槍枝及槍砲主要組成零件，竟基於持有可發射子彈具有殺
    傷力之槍枝及槍枝主要組成零件之犯意，於95年1月間某日
    ，在臺北市○○區○○街某處，向真實姓名不詳，綽號「阿
    龍」之成年男子，以新臺幣30,000元購得仿FN廠1910型半自
    動手槍製造之槍枝換裝土造金屬槍管而成具殺傷力之改造手
    槍一枝（含彈匣一個，槍枝管制編號0000000000號）及槍砲
    主要組成零件之改造槍機成品一枝（即仿FN廠1910型半自動
    手槍製造槍枝之金屬滑套及土造金屬槍管），旋未經許可而
    持有之，並於95年1月12日晚上某時，又將上揭其所持有之
    該具殺傷力之改造手槍（含彈匣一個，槍枝管制編號000000
    0000號），在臺北縣樹林市○○路231巷12號2樓交予乙○○
    囑託其代為藏放（乙○○涉犯寄藏槍枝部分經原審判決後，
    其不服提起上訴，於本院審理中撤回上訴，而告確定，有乙
    ○○所親書之撤回上訴聲請書在卷為憑）。嗣於95年1月13
    日晚上11時許，乙○○持上開改造手槍，前往丙○○位於臺
    北縣樹林市○○路231巷12號2樓住處時為警查獲，並當場扣
    得上開具有殺傷力之改造手槍一枝（含彈匣一個，槍枝管制
    編號0000000000號），同時並查獲丙○○持有之上開槍砲主
    要組成零件之改造槍機成品一枝。
二、案經臺北市政府警察局中山分局報請臺灣板橋地方法院檢察
    署檢察官偵查起訴。
    理  由
壹、程序方面：
    本件認定事實所引用之本件卷內所有卷證資料（包含同案被
    告乙○○於警詢、檢察官偵查中所為之供述、臺北市政府警
    察局中山分局長春派出所搜索扣押筆錄及扣押物品目錄、被
    告丙○○及同案被告乙○○自願搜索同意書、內政部警政署
    刑事警察局95年1月23日刑鑑字第0950009302號槍彈鑑定書
    等文書證據、物證等證據），並無證據證明係公務員違背法
    定程序所取得，且被告及其辯護人於原審及本院審理時對法
    院所提示之上開卷證均陳明沒意見等語，而卷內之文書證據
    ，亦無刑事訴訟法第159條之4之顯有不可信之情況與不得作
    為證據之情形，從而，依刑事訴訟法第159條至159條之5之
    規定，本件認定事實所引用之本件卷證所有證據，均有證據
    能力，合先敘明。
貳、實體方面
一、上揭事實，迭據被告丙○○於警詢、原審偵審中及本院審理
    時均坦承不諱，核與證人即同案被告乙○○於警詢及檢察官
    偵查中證述情節大致相符，並有仿FN廠1910型半自動手槍製
    造槍枝換裝土造金屬槍管而成之改造手槍一枝（含彈匣一個
    ，槍枝管制編號0000000000號）、改造槍機成品一枝（即仿
    FN廠1910型半自動手槍製造槍枝之金屬滑套及土造金屬槍管
    ）扣案為憑。此外，復有被告丙○○、同案被告乙○○自願
    搜索同意書各1紙、臺北市政府警察局中山分局長春派出所
    搜索扣押筆錄1份、臺北市政府警察局中山分局長春派出所
    扣押物品收據、槍枝、槍機照片數幀等在卷可稽。而上開扣
    案之槍枝及槍機，經送請內政部警政署刑事警察局以性能檢
    驗法、試射法鑑定結果認：「一、送鑑改造手槍壹枝（槍枝
    管制編號0000000000號），認係由仿FN廠1910型半自動手槍
    製造之槍枝換裝土造金屬槍管而成之改造手槍，機械性能良
    好，可擊發適用子彈，認具殺傷力。．．．四、送鑑改造槍
    機成品壹枝，認係仿FN廠1910型半自動手槍製造槍枝之金屬
    滑套及土造金屬槍管。．．．」，有該局95年1月23日刑鑑
    字第0950009302號槍彈鑑定書一份在卷為憑，足認被告自白
    與事實相符，自足採為認定事實之基礎。本件事證明確，被
    告犯行洵堪認定。
二、新舊法比較適用：
(一)按94年1月7日修正公布，95年7月1日施行之修正後刑法第2
    條第1項規定：「行為後法律有變更者，適用行為時之法律
    。但行為後之法律有利於行為人者，適用最有利於行為人之
    法律。」。
(二)被告行為後，刑法第55條業經修正為：「一行為而觸犯數罪
    名者，從一重處斷，但不得科以較輕罪名所定最輕本刑以下
    之刑」，係法理之明文化，對被告而言並無有利或不利之情
    形，自不生新舊法比較之問題。
(三)又被告行為後刑法第57條、第58條等規定，亦經修正，惟此
    為法院就刑之裁量及加減審認標準見解之明文化，非屬法律
    之變更。至刑法第11條於被告行為後雖經修正，但僅為增加
    保安處分之規定，與本件無關。
(四)經綜合被告本件全部罪刑之結果而為比較，被告行為後刑法
    有關想像競合犯之規定，並不較有利於被告，本件應適用被
    告行為時之刑法第55條之規定論處。至易服勞役之折算標準
    及期限，新法施行後，應依新法第2條第1項之規定，適用最
    有利於行為人之法律，最高法院著有95年第8次刑事庭會議
    決議可資參照。而刑法有關易服勞役部分，被告行為時，刑
    法第42條第2項前段規定：「易服勞役以一元以上三元以下
    折算一日。」，又被告行為時之易服勞役折算標準，業據修
    正前罰金罰鍰提高標準條例第2條前段規定，就其原定數額
    提高為100倍折算1日，則被告行為時之易服勞役折算標準，
    應以銀元300元折算1日，即新台幣900元折算1日，惟95年7
    月1日修正公布施行之刑法第42條第3項前段規定：「易服勞
    役以新台幣一仟元、二仟元或三仟元折算一日。」，比較新
    舊法，修正後易服勞役之規定較有利於上訴人，揆諸上開最
    高法院95年第8次刑事庭會議決議，本件被告罰金易服勞役
    之折算標準，自應依刑法第2條第1項規定，適用最有利於行
    為人之法律即被告行為後之刑法第42條第3項，附此敘明。
三、核被告所為，係犯槍砲彈藥刀械管制條例第8條第4項之未經
    許可持有可發射子彈具有殺傷力之改造手槍罪、第13條第4
    項之未經許可持有槍砲主要組成零件罪。被告以一持有行為
    ，同時觸犯未經許可持有可發射子彈具有殺傷力之改造手槍
    罪及未經許可持有槍砲主要組成零件罪，為想像競合犯，應
    依被告行為時刑法第55條從一重論以槍砲彈藥刀械管制條例
    第8條第4項之未經許可持有可發射子彈具有殺傷力槍枝罪。
    至公訴意旨就被告未經許可而持有子彈半成品一顆（即土造
    金屬彈殼）云云，惟此部分與上開已起訴並經論罪科刑部分
    有裁判上一罪關係，業據公訴人於起訴書中證據並所犯法條
    欄，敘明不另為不起訴處分，有起訴書在卷為憑，是此部分
    顯係公訴人誤載，併此指明。
四、原審基於前開理由，因依槍砲彈藥刀械管制條例第8條第4項
    、第13條第4項，被告行為後第2條第1項、第11條前段、第
    42條第3項，被告行為時刑法第55條各規定，於審酌被告未
    經許可而持有上述改造手槍、槍砲主要組成零件，對於社會
    安全已構成危害，惟其於犯罪後尚能坦承犯行等一切情狀，
    量處有期徒刑年肆月，併科罰金新臺幣8萬元，並諭知罰
    金如易服勞役，以新臺幣1,000元折算1日。暨以扣案之仿FN
    廠1910型半自動手槍製造之槍枝換裝土造金屬槍管而成具殺
    傷力之改造手槍一枝（含彈匣一個，槍枝管制編號00000000
    00號）及槍砲主要組成零件之改造槍機成品一枝（即仿FN廠
    1910型半自動手槍製造槍枝之金屬滑套及土造金屬槍管），
    均係屬違禁物，併均依刑法第38條第1項第1款規定，宣告沒
    收。核其認事用法，俱無違誤，量刑亦甚允洽。被告上訴意
    旨，任意指摘原判決量刑過重，為無理由，應予駁回。
據上論斷，應依刑事訴訟法第368條，判決如主文。
本案經檢察官曾忠己到庭執行職務。
中　　華　　民　　國　　96　　年　　8 　　月　　29　　日
                  刑事第十九庭審判長法　官  尤豐彥
                                    法  官  宋  祺
                                    法  官  黃金富
以上正本證明與原本無異。
如不服本判決，應於收受送達後十日內向本院提出上訴書狀，其
未敘述上訴之理由者並得於提起上訴後十日內向本院補提理由書
（均須按他造當事人之人數附繕本）。
                                    書記官  楊秋鈴
中　　華　　民　　國　　96　　年　　8 　　月　　29　　日
附錄本案論罪科刑法條全文：
槍砲彈藥刀械管制條例第8條
未經許可，製造、販賣或運輸鋼筆槍、瓦斯槍、麻醉槍、獵槍、
空氣槍或第四條第一項第一款所定其他可發射金屬或子彈具有殺
傷力之各式槍砲者，處無期徒刑或五年以上有期徒刑，併科新臺
幣一千萬元以下罰金。
未經許可，轉讓、出租或出借前項所列槍枝者，處五年以上有期
徒刑，併科新臺幣一千萬元以下罰金。
意圖供自己或他人犯罪之用，而犯前二項之罪者，處無期徒刑或
七年以上有期徒刑，併科新臺幣一千萬元以下罰金。
未經許可，持有、寄藏或意圖販賣而陳列第一項所列槍枝者，處
三年以上十年以下有期徒刑，併科新臺幣七百萬元以下罰金。
第一項至第三項之未遂犯罰之。
槍砲彈藥刀械管制條例第13條
未經許可，製造、販賣或運輸槍砲、彈藥之主要組成零件者，處
三年以上十年以下有期徒刑，併科新臺幣七百萬元以下罰金。
未經許可，轉讓、出租或出借前項零件者，處一年以上七年以下
有期徒刑，併科新臺幣五百萬元以下罰金。
意圖供自己或他人犯罪之用，而犯前二項之罪者，處五年以上有
期徒刑，併科新臺幣一千萬元以下罰金。
未經許可，持有、寄藏或意圖販賣而陳列第一項所列零件者，處
六月以上五年以下有期徒刑，併科新臺幣三百萬元以下罰金。
第一項至第三項之未遂犯罰之。
